【裁判字號】    92,訴緝,123
【裁判日期】    920624
【裁判案由】    毒品危害防制條例
【裁判全文】
臺灣高雄地方法院刑事判決                        九十二年度訴緝字第一二三號
    公  訴  人  臺灣高雄地方法院檢察署檢察官
    被      告  甲○○
右列被告因毒品危害防制條例案件，經檢察官提起公訴（九十一年度偵字第四二四七
號）暨移
    主  文
甲○○連續施用第一級毒品，處有期徒刑壹年；又連續施用第二級毒品，處有期徒刑
伍月。應執行有期徒刑壹年貳月。
    事  實
一、甲○○曾於民國八十九年間因施用毒品案件，經本院以八十九年度毒聲字第六六
    三八號裁定送觀察、勒戒後，認有繼續施用毒品之傾向，再經本院以八十九年度
    毒聲字第七二三六號裁定令入戒治處所施以強制戒治一年，嗣因停止戒治付保護
    管束，後於九十年九月十三日戒治期滿，經台灣高雄地方法院檢察署於九十年十
    月八日以九十年度戒毒偵字第一０九九號不起訴處分確定。詎甲○○仍不知悔改
    ，明知海洛因、安非他命分係第一級毒品、第二級毒品，於前開不起訴處分確定
    後五年內復基於施用第一、二級毒品海洛因及安非他命之概括犯意，自九十一年
    二月間某日起至同年十二月十六日下午三時三十分許回溯二十四小時內之某時止
    ，以平均每週施用一次之頻率，在高雄縣大寮鄉○○村○○路二巷二五號住處等
    地，將海洛因混合美娜水以針筒注射身體及將安非他命置於玻璃吸食器燒烤吸食
    其霧氣之方式，施用第一級毒品海洛因及第二級毒品安非他命多次，嗣分別於九
    十一年六月十一日上午十時許及同年十二月十六日下午三時三十分許，分別在高
    雄縣大寮鄉○○村○○路二巷二五住處及高雄市○○區○○路與褒忠街口為警查
    獲。
二、案經高雄市政府警察局及鼓山分局移送暨臺灣高雄地方法院檢察署檢察官偵查起
    訴暨移送併辦。
    理  由
一、右揭事實，業據被告甲○○於本院審理時均坦承不諱（參見本院九十二年六月十
    九日審判筆錄），而被告為警查獲時所採取之尿液，經送請高雄市立凱旋醫院檢
    驗結果，嗎啡、甲基安非他命呈陽性反應，此有高雄市立凱旋醫院九十一年六月
    二十三日高市凱醫檢字第００五二七號、九十一年十二月二十五日高市凱醫檢字
    第００七七八號煙毒尿液檢驗成績書影本二紙附卷可稽，足認被告之自白與事實
    相符，堪信為真實。又被告甲○○曾於八十九年間因施用毒品案件，經本院以八
    十九年度毒聲字第六六三八號裁定送觀察、勒戒後，認有繼續施用毒品之傾向，
    再經本院以八十九年度毒聲字第七二三六號裁定令入戒治處所施以強制戒治一年
    ，嗣因停止戒治付保護管束，後於九十年九月十三日戒治期滿，經台灣高雄地方
    法院檢察署於九十年十月八日以九十年度戒毒偵字第一０九九號不起訴處分確定
    等事實，亦有台灣高雄地方法院檢察署刑案資料查註紀錄表及臺灣高等法院被告
    全國前案紀錄表可按，被告於強制戒治期滿不起訴確定後五年內二犯毒品危害防
    制條例第十條第一、二項之罪，本件事證明確，被告犯行洵堪認定。
二、查海洛因及安非他命係毒品危害防制條例第二條第二項第一、二款所稱之第一、
    二級毒品，均不得持有、施用。次按犯毒品危害防制條例第十條施用第一、二級
    毒品罪者，依同條例第二十條第一項、第二項後段、第二十三條第一項、第二項
    前段規定，檢察官應先將被告送勒戒處所觀察、勒戒，經觀察、勒戒後，認有繼
    續施用毒品傾向者，應由檢察官聲請法院裁定令入戒治處所施以強制戒治，強制
    戒治期滿或交付保護管束期滿，始得由檢察官為不起訴處分。而依上開規定為不
    起訴處分後，五年內再犯同條例第十條施用第一、二級毒品罪者，除由檢察官聲
    請法院裁定先令入戒治處所施以強制戒治外，刑責部分仍應依通常刑事訴訟程序
    追訴處罰，此觀同條例第二十三條第二項規定自明。本件被告前既已因施用毒品
    案件，經送勒戒處所觀察、勒戒後，認有繼續施用毒品傾向，再施以強制戒治，
    於強制戒治期滿後，經不起訴處分確定在案，已如前述，被告於強制戒治期滿不
    起訴處分確定後五年內二犯上開施用第一、二級毒品犯行，依法即應予以論罪科
    刑，故核其所為，係犯毒品危害防制條例第十條第一項施用第一、二級毒品罪。
    又被告先後多次施用第一、二級毒品海洛因及安非他命之行為，時間緊接，且反
    覆為之，所犯又係同一罪名之罪，顯係基於概括犯意為之，應依連續犯規定論以
    一罪，並加重其刑。至被告多次持有第一、二級毒品犯行，亦係基於概括之犯意
    反覆為之，本均應以連續持有第一、二級毒品論，惟其持有後進而施用，其持有
    之低度行為均應被施用之高度行為所吸收，故均不另論其持有第一、二級毒品罪
    。被告犯上開二罪，犯意各別，行為互異，應予分論併罰。公訴人雖僅就被告九
    十一年二月間某日起至同年六月十一日上午十時許回溯二十四小時內之某時施用
    第一、二級毒品起訴，惟上開論罪科刑部分與起訴部分有連續犯之裁判上一罪關
    係，依刑事訴訟法第二百六十七條之規定，為起訴效力所及，本院自得一併加以
    審理，併此敘明。爰審酌被告經觀察勒戒、強制戒治期滿後仍再犯相同罪行，顯
    見意志不堅，惟念其犯罪係戕害自身，尚未害及他人，所犯情節非重，及犯罪後
    坦認犯行，態度尚可等一切情狀，各量處如主文所示之刑，並定其應執行之刑。
據上論斷，應依刑事訴訟法第二百九十九條第一項前段，毒品危害防制條例第十條第
一項、第二項、第十八條第一項前段，刑法第十一條、第五十六條、第五十一條第五
款，判決如主文。
本案經檢察官陳碧霞到庭執行職務。
中      華      民      國     九十二     年     六      月    二十四   日
                                  臺灣高雄地方法院刑事庭
                                      法  官  廖建瑜
右正本證明與原本無異。
如不服本判決，應於判決送達後十日內，向本院提出上訴狀。
              書記官  王翌翔
中      華      民      國     九十二     年     六      月    二十四   日
毒品危害防制條例第十條
施用第一級毒品者，處六月以上五年以下有期徒刑。
施用第二級毒品者，處三年以下有期徒刑。
毒品危害防制條例第十八條
查獲之毒品及專供製造或施用毒品之器具，不問屬於犯人與否，均沒收銷
燬之。但合於醫藥或研究之用者，得不予銷燬。
前項合於醫藥或研究用毒品或器具之管理辦法，由法務部會同行政院衛生
署定之。


司法院資訊處製作；財團法人民間司法改革基金會備份。
